【裁判字號】    90,上易,3491
【裁判日期】    901123
【裁判案由】    恐嚇
【裁判全文】
臺灣高等法院刑事判決                            九十年度上易字第三四九一號
    上  訴  人
    即  被  告  乙○○
                甲○○
右上訴人因恐嚇案件，不服臺灣桃園地方法院八十九年度易字第二七八九號，中華民
國九十年七月二十四日第一審判決（起訴案號：臺灣桃園地方法院檢察署八十九年度
偵字第一四四五０號）提起上訴，本院判決如左：
    主  文
原判決撤銷。
乙○○、甲○○共同連續意圖為自己不法之所有，以恐嚇使人將本人之物交付，乙○○，累犯，處有期徒刑壹年，甲○○處有期徒刑柒月。甲○○緩刑肆年。
    事  實
一、乙○○前曾於民國七十七年間因違反懲治盜匪條例案件，經台灣板橋地方法院判
    處有期徒刑十二年，褫奪公權六年，上訴後，先後經台灣高等法院七十八年上訴
    字第三三七號、最高法院七十八年台上字第五一０一號駁回上訴，於七十八年十
    二月七日確定，嗣於八十四年二月二十五日縮短刑期假釋出監，甫於八十九年五
    月十三日假釋期滿，以已執行完畢論。
二、乙○○、甲○○基於共同意圖為自己不法所有之概括犯意聯絡，夥同同有概括犯
    意聯絡，真實姓名年籍不詳，音譯為「蔡志峰」之成年男子，及其餘姓名年籍均
    不詳之成年男子五名，於八十九年六月十二日上午八時許，至桃園縣桃園市○○
    路二八四號「永和市場」內丙○○（綽號「阿華」）所經營之豆干店舖前，毆打
    丙○○後旋揚長而去（傷害部分未據告訴）。乙○○隨後再以電話恫嚇丙○○稱
    ：「你現在很跩、很大條，叫人打你只是對你一點教訓」、「十萬元不拿出來，
    還是要把你父母抓出來打一打，你才要給錢？」等語，要求其在三日內匯款新台
    幣（下同）十萬元至乙○○帳戶內，以加害身體之事恐嚇丙○○，致使丙○○心
    生畏懼。乙○○並於同日二時許，指使前揭姓名年籍不詳之成年男子二人持乙○○親自書寫，其上載有乙○○之中國信託商業銀行，帳號0000000000
    000號帳戶之紙條，交予丙○○，要求丙○○將十萬元匯入該帳戶。丙○○因
    之心生畏懼，乃於同年月十四日下午二時許，將十萬元匯入前開帳戶內。
三、乙○○、甲○○復於同年月二十日中午十二時許，承前開恐嚇取財之犯意，再度
    前往丙○○所經營之上開店舖，恐嚇丙○○之母親丁○○○稱：「再匯十萬元，
    不然不給妳做生意，要把妳攤位弄壞」等語，以加害財產之事恐嚇丁○○○，乙○○並留下寫有其遠東國際商業銀行帳號「00000000000000」及
    甲○○行動電話號碼「0000000000」之字條，要丁○○○將十萬元匯
    入該帳戶，致使丁○○○心生畏懼且無力支付乃報警處理，嗣經警循線於八十九
    年六月二十二日二十一時四十分許，在桃園縣桃園市○○路三六六號前逮捕乙○○、甲○○到案，並在乙○○身上查獲乙○○所有帳號00000000000
    00號之中國信託商業銀行金融卡，及其所有帳號0000000000000
    0號遠東國際商業銀行金融卡各一張。
四、案經桃園縣警察局移送臺灣桃園地方法院檢察署檢察官偵查起訴。
    理  由
一、訊據上訴人即被告乙○○固坦承於八十九年六月十二日、同年月二十日，曾到永
    和市場找被害人丙○○，以及提供其所有銀行帳戶供被害人匯款等情；訊據上訴
    人即被告甲○○固坦承於右揭時間偕同被告乙○○前往市場找被害人丙○○，及
    提供其所有行動電話號碼，資為雙方聯絡途徑等情，惟被告二人均矢口否認有何
    恐嚇取財犯行，被告乙○○辯稱：因「蔡志峰」曾幫丙○○處理其父親車禍理賠
    及砸毀對方車輛事宜，丙○○曾答應分紅，卻又反悔，「蔡志峰」向伊抱怨，伊
    怕「蔡志峰」鬧事，才前往市場勸架，又因「蔡志峰」沒有銀行帳戶，才使用伊
    之銀行帳戶匯款云云；被告甲○○則辯稱：伊僅係陪同乙○○前往瞭解情形云云
    。
二、惟查：
  (一)右揭犯罪事實，迭據被害人丙○○於警方調查、原審調查及本院調查時指述：「
    ．．．，當天（即八十九年六月十二日）約接近上午八點，我忙生意間抬頭即看
    到乙○○駕駛一輛Ｖ四－五九一五號自小客車白色停在我市○○路旁下車，．．
    ．，一會兒間．．．一大群人就這樣向我圍毆過來，．．．，之後乙○○在他停
    車處叫喝他們走，他們一群七、八人就即離去，他們走了後約二分鐘，乙○○即
    又打行動電話給我，罵我說『你現在很跩、很大條，叫人打你是對你的一點教訓
    ，我要你三天內匯十萬元台幣進來給我，不然的話，會給你好看』等語，我拜託
    他說我現在根本沒錢給你，他指責叫我不要說沒錢，一定要匯錢進去，不然就試
    看看，就這樣掛了電話。我當天約下午二點多收拾好生意回到家，我太太告訴我
    乙○○已打了二通電話到家裡，並留下他的行動電話0000000000號叫
    我和他聯絡，我拿起電話就打電話給他，我問他現在是什麼情形，他回答我說『
    我現在正為一個老大處理事情，你手機不要關，我待會打電話給你』。．．．，
    約十幾分鐘他打行動電話給我說，他現在在我家樓下，叫我下樓拿資料，，我下
    了樓，．．．，就有二名年輕人（二人也都是乙○○於上午叫去打我的人）來告
    訴我說：『我大哥限你於本（六）月十五日前匯十萬元進去給他，．．．』，後
    就拿了一張小紙條寫著銀行代號八二二號、帳號0000000000000號
    桃市中國信託銀行的小紙條給我，他們就離去了，後來．．．十四日半夜零時許
    打電話到我家，是一綽號叫『小古』的問到底要不要匯錢，．．．，約當天上午
    九時，乙○○就到市場，身邊並帶有二名小弟，向我說今天十萬元是否要匯進去
    ，．．．，我只好依乙○○所留的帳號於六月十四日十四時許拿十萬元台幣到中
    國信託銀行桃園分行匯錢給他，我依乙○○所示匯款給他後，沒想到乙○○他又
    於昨（二十）日十二時三十分又帶小弟到市場找我，俟我不在，只我媽媽在市場
    ，乙○○向我媽表示之前匯的十萬元他有收到，並假藉說之前有未我處理過事情
    ，要我媽再匯十萬元給他，並留下乙○○所留下小字條寫著『遠東國際商業銀行
    、帳號00000000000000號』限今日下午二點前匯錢進去，不然試
    看看，要讓我生意無法經營下去，他們就走了」、「我和他（乙○○）並無仇隙
    ，也無金錢糾紛」、「六月十二日早上八點乙○○帶甲○○，還有其他人，全部
    約有七人左右，去我那裡，一開始早上六點，林先叫他的小弟阿峰說他老大林要
    跟我說話，我說我沒空，阿峰來二趟，七、八點時，林帶其他人來圍毆我，沒有
    說什麼就打了，打完後，人走後，打電話給我，叫我匯十萬元到他的帳戶，當天
    中午他有打電話去我家，下午四點他叫阿峰拿寫銀行帳戶的條紙給我，叫我三天
    內匯錢給他，不然要對我爸、媽不利說『十萬元不拿出，還是要把你父母抓出來
    打一打，你才要給錢？』，這句話是林在打我時，還有電話中跟我說的，我在六
    月十四日下午二點匯錢給林，匯錢後我家平靜一個禮拜，六月二十日中午十二點
    又去找我媽媽」、「我會害怕他對我父母不利，我就打電話給警察」等語，及被
    害人丁○○○指述：「乙○○叫我再匯十萬元給他，他自己一人來找我，他說『
    要我在匯十萬元，不然不給我做生意，要把我的攤位弄壞』，我說我去借，我怕
    他去我家圍堵我，我心裡會害怕，我就去報警」、「．．．，二十日是他自己去
    ，不是我們佈線蒐證，第一次十萬元是因為我害怕才匯款給他，因為我家有小孩
    。」等語綦詳（見八十九年度偵字第九三００號卷第十八頁反面、第十九頁正面
    、反面、第二十頁反面、原審卷第十六頁，本院九十年十月二十二日訊問筆錄第
    七頁）；被害人丁○○○於警方調查及原審調查中亦陳稱：「．．．，於八十九
    年六月十二日約接近上午八時乙○○駕駛乙部白色自小客車．．．停放於市○○○○路旁，他下車，一會兒，就有一群約七、八人就進來毆打我兒子，我發現趕
    緊往前制止，．．．，於當日下午到我兒子住處，我兒子接到電話到樓下拿了一
    張乙○○叫人交與他的銀行匯款小紙條後，我聽我兒子說後才知道，乙○○要向
    我們恐嚇勒索十萬元台幣，．．．，至六月十四日清晨五時許，我和兒子在市場
    做生意，．．．，約早上九時許，乙○○就帶了二名身邊小弟到市場找我兒子，
    詢問今天是要不要匯錢給他，我走過去問乙○○到底現在要如何？乙○○叫我不
    要理，．．．，他說是我兒子掛他電話，且又不打電話給他，並叫我一定要匯錢
    進去給他，不然的話生意就不讓我繼續經營下去，．．．，我叫我兒子不要報案
    ，把錢匯給他，我兒子於六月十四日下午拿了十萬元到乙○○指定的帳戶匯錢給
    他沒想到乙○○又於昨（二十）日中午十二時半，又帶了小弟到市場找我兒子，
    適他不在，乙○○說我們之前匯了十萬元他有收到了，並再向我恐嚇說他之前曾
    為我兒子處理過事情，假借要收取酬勞並要我再匯十萬元給他，限我於今（二十
    一）日十四時前匯進去，不然要讓我生意無法經營下去等語，並留下一張寫有『
    遠東國際銀行、帳號00000000000000號』的小紙條，這樣子就離
    去」、「他一次、再次恐嚇我匯款，我實無法再匯錢給他，才向警方求助，．．
    ．」、「（六月二十日情形？）林（文智）叫我再匯十萬元給他，他自己一人來
    找我，他說『要我再匯十萬元，不然不給我做生意，要把我的攤位弄壞』，我說
    我去借，．．．，我心裡會害怕，我就去報警」等語（見同上偵查卷第二一頁反
    面、第二二頁正面、反面，原審卷第十六頁）明確，且互核所陳各節均相符合，
    並有車籍作業系統—查詢認可資料（同上偵卷第八頁）、行動電話基本資料清單
    （同上偵卷第九頁）、搜索扣押證明筆錄（同上偵卷第十五頁）、遠東國際商業
    銀行金融卡影本（銀行代號八二二、帳號0000000000000號）（同
    甚偵卷第十六頁）、被害人丙○○出具之中國信託商商業銀行八十九年六月十四
    日存入憑條（收執聯）（同上偵卷第二五頁）、手寫之桃市中國信託銀行代號、
    帳號字條（同上偵卷第二六頁）、手寫之遠東國際商業銀行帳號及000000
    0000號行動電話門號字條（同上偵卷第二七頁）、電話0000000號監
    聽紀錄（同上偵卷第二八頁）各一紙在卷，及乙○○所有遠東國際商業銀行、中
    國信託商業銀行提款卡各一張扣案可稽。
  (二)右揭手寫之二紙字條係被告乙○○所書寫，字條上所留「銀行代號八二二號、帳
    號0000000000000號」、「帳號00000000000000號
    」銀行帳號係被告乙○○分別在中國信託商業銀行桃園分行、遠東國際商業銀行
    桃園分行所使用之帳號，而字條背面所留0000000000號行動電話門號
    則係被告甲○○所使用之行動電話，此業據被告乙○○、甲○○於本院調查、審
    理時供明在卷（見本院九十年十一月九日審判筆錄第四頁、第五頁），並經同案
    被告甲○○於警訊中證述明確（詳見同上偵查卷第十一頁正面）；又警方於八十
    九年六月二十二日二十一時四十分許，在桃園市○○路三六六號前，查獲被告乙○○，在其身上查扣上開帳號之中國信託商業銀行、遠東國際商業銀行金融卡二
    張，有搜索扣押證明筆錄（收據，證明）一紙在卷（見同上偵卷第十五頁）可稽
    ，而該等金融卡均係被告乙○○所使用，有中國信託商業銀行八十九年八月十八
    日中信銀業八九０一二二０七七一號函暨所附開戶資料、歷史往來存提記錄、綜
    合存款存摺等影本在卷可稽（見八十九年度偵字第一四四五０號卷第八頁至第十
    三頁）。丙○○確有於八十九年六月十四日委由邱翊禎至中國信託商業銀行桃園
    分行存入十萬元，亦有中國信託商業銀行存入憑單（收執聯）一紙及前開存摺、
    往來存提記錄等可稽。
  (三)又依卷附警方通訊監察譯文所示：被告乙○○與被害人有多次電話聯繫，並於電
    話中提及「我現在弄下去也不行，我還在假釋中那我叫小弟去弄」、「你們今天
    要匯給我啦，．．．，拖下去事情很多，．．．，如果今天再不給我，我就不管
    了，就給阿峰去弄，我跟你講啦，阿峰現在通啦，他有犯案件在，．．．，所以
    你今天下午兩點要匯給我啦，．．．，因為阿峰現在通緝，如果他知道他會不爽
    ，要不然阿峰會自己去。」、「你們全家現在生活的很平安、很平靜」等語。復
    依被害人丙○○所提出之錄音帶譯文所示，被告乙○○與被害人丁○○○於電話
    中提及：要求丁○○○再匯十萬元進入伊之帳戶，並欲叫其手下將寫有帳號之紙
    條交予丁○○○，又稱若丙○○要到場的話，伊要「帶一票人過去」等語，此有
    上開譯文兩份在卷足稽，並經本院當庭勘驗無訛。而上開譯文除「蔡志峰」遭通
    緝乙節外，亦據被告乙○○坦認內容均屬確實（見原審卷第六六頁、第一０四頁
    ）。盱衡上開通話內容，足稽被害人丙○○、丁○○○所述遭恐嚇取財等情節，
    並非虛妄。
  (四)被告乙○○雖辯稱：因「蔡志峰」幫丙○○處理事情，丙○○曾答應分紅，卻又
    反悔云云。然查：
  1.依被告乙○○前揭所述，渠與「蔡志峰」顯然交情甚篤，卻對其年籍資料語焉不
    詳，復稱無法聯絡，已有可議。
  2.被告乙○○於原審八十九年十二月十一日調查時先稱「蔡志峰」曾幫被害人丙○○表妹索討債務云云（見原審卷第十七頁）；繼於原審九十年二月十三日調查時
    又另稱：「蔡志峰」曾幫被害人丙○○之父親車禍事件居間協調，是以被害人丙○○答應給予十萬元云云（見原審卷第四九頁）；至本調查時改稱：伊聽說阿方
    有替丙○○處理二條事情，總共二十萬元，第一條是替丙○○的表妹到龜山鄉討
    債務，另一條是丙○○與人賒貨而與人家起爭執云云（見本院九十年十月二十二
    日訊問筆錄第四頁）；於本院審理時又再改稱：丙○○之父被人撞到，協調賠償
    時，丙○○找伊去協商，且丙○○叫伊去桃園龜山砸人家之車，伊未去，所以叫
    阿方去處理這件事情，丙○○答應要給阿方分紅云云（見本院九十年十一月九日
    審判筆錄第三頁），前後所供不一，顯係臨訟漫應，不足採信。況上開各情，經
    丙○○迭次否認在卷，被告乙○○雖自行偕同證人徐昇濤到庭證述：伊曾偕同「
    蔡志峰」幫丙○○之乾妹妹索討債務云云。惟查，證人徐昇濤仍無法指出「蔡志
    峰」年籍資料，復無法指出「丙○○之乾妹妹」究為何人？究竟前往何處？向何
    人索討債務？況且，既係幫「丙○○之乾妹妹」索討債務，何以由被害人丙○○
    支付分紅酬金？在在啟人疑竇。是證人徐昇濤上開證述尚難遽採。
  3.又被告乙○○所稱「蔡志峰」曾幫被害人丙○○之父親車禍事件居間協調，是以
    被害人丙○○答應給予十萬元云云。惟查，被告父親林天賜固曾於八十八年端午
    節左右發生車禍，然嗣於桃園市調解委員會調解成立，對方並賠償十五萬元，又
    全案均係由調解委員居間調解，並無他人協助調解等情，業據證人林天賜到庭證
    述明確（見原審卷第八五頁、第八六頁）。稽之本案既屬車禍賠償，何來「分紅
    」？又證人僅獲得十五萬元之賠償，被告乙○○竟稱：被害人答應給予十萬元之
    「分紅」，顯然不合常情。
  4.參以，被告乙○○既稱上開事情均係「蔡志峰」出面處理，然實際上本案中卻均
    由其與被告甲○○出面與被害人交涉索取款項，並由被告乙○○提供渠所有銀行
    帳戶予被害人匯入款項，衡情已有未合。且被告二人係先於八十九年六月十二日
    前往永和市場，恐嚇被害人丙○○匯款十萬元進入被告乙○○在中國信託商業銀
    行，帳號「0000000000000號」帳戶內，嗣被害人依約於同年月十
    四日匯款後，被告二人再於同年月二十日要求被害人丁○○○另行匯款十萬元進
    入被告乙○○所有之遠東國際商業銀行帳號「00000000000000」
    帳戶內。倘上開兩筆款項均係被害人丙○○早已答應之「分紅」酬金，何以被告
    二人不一次索取，而分次索取，並指定匯入不同之帳戶內？其情殊堪置疑。而縱
    如被告所辯：「蔡志峰」並無銀行帳戶，渠等大可逕行收受現金，或指定渠親友
    帳戶收受，豈僅央請被告乙○○提供帳戶一途？復稽之被告二人先後於八十九年
    六月十二日、二十日前往被害人之位於永和市場之攤位，被告乙○○更多次打電
    話要求被害人匯款，復有乙○○所自行書寫，載有其銀行帳號之紙條二張、中國
    信託商業銀行存入憑單、存提紀錄及存摺內頁影本、通訊監察譯文一份可資為證
    ，足稽被告二人涉案情節之深，顯係為渠等不法所有之意圖無訛。被告乙○○、
    甲○○雖辯稱：渠等於八十九年六月十二日當天係前往勸架云云。然查，被告二
    人與其餘姓名年籍不詳之人係同時到達滋事等情，業據被害人丙○○陳稱：「他
    們同時到達的，七、八人開一部車，我只有看到壹台車，我有看到其中有人跟他
    坐同一台車，打完後，乙○○有說『好了，走』，一群人就散開了」等語（見原
    審卷第五二頁）。被告二人所辯前往勸架云云，已無足採。
  (五)至於證人戊○○雖證述：伊於八十九年六月間，曾見被告乙○○於伊店內，將十
    萬元交予「蔡志峰」云云。惟查，被告乙○○所交付之十萬元是否與本案有關，
    實無從認定。況且，其於本院調查時到庭證稱：伊不知丙○○有無欠「阿方」錢
    等情（見本院九十年十月二十二日訊問筆錄第八頁），是並無證據證明丙○○有
    積欠綽號「阿方」之「蔡志峰」任何債務。縱認被告乙○○確將上揭恐嚇所得十
    萬元交予「蔡志峰」，更足稽彼等間確有犯意聯絡、行為分擔，反而更堪認定被
    告二人上揭恐嚇犯行。
  (六)綜上，被告二人恐嚇犯行明確，而被告甲○○更與被告乙○○二人先後於八十九
    年六月十二日、二十日前往被害人之位於永和市場之攤位，被告甲○○並於乙○○恐嚇丁○○○時，在字條背面書寫其使用之行動電話號碼「00000000
    00」，資為本案恐嚇取財犯行聯絡用，渠等顯有犯意聯絡、行為分擔，自為共
    同正犯無訛。是被告二人所辯無非事後卸責之詞，委無足採。本件事證明確，被
    告二人犯行洵堪認定，均應予依法論科。
三、核被告乙○○、甲○○所為，八十九年六月十二日之犯行，係犯刑法第三百四十
    六條第一項之恐嚇取財既遂罪；八十九年六月二十日之犯行，則係犯刑法第三百
    四十六條第三項、第一項之恐嚇取財未遂罪。被告二人就八十九年六月十二日犯
    行與「蔡志峰」及其餘不詳姓名年籍成年男子五人間，有犯意之聯絡，行為之分
    擔，應論以共同正犯。被告就八十九年六月二十日犯行與「蔡志峰」間，有犯意
    聯絡、行為分擔，皆為共同正犯。被告二人先後二次犯行，時間緊接，犯罪構成
    要件相同，顯係基於概括之犯意反覆為之，應依刑法第五十六條規定論以恐嚇取
    財既遂罪之連續犯，並加重其刑。又被告乙○○前曾於七十七年間因盜匪案件，
    經台灣板橋地方法院判處有期徒刑十二年，褫奪公權六年，上訴後，先後經台灣
    高等法院七十八年上訴字第三三七號、最高法院七十八年台上字第五一０一號駁
    回上訴，於七十八年十二月七日確定，嗣於八十四年二月二十二日假釋交付保護
    管束出獄，甫於八十九年五月十三日假釋期滿，以已執行完畢論，此有本院被告
    全國前案記錄表在卷可參，其於五年內再犯本件有期徒刑以上之罪，為累犯，應
    依刑法第四十七條規定加重其刑，並遞加重之。
四、原審以被告二人罪證明確，據以論罪科刑，固非無見。惟(一)原判決認定被告二人
    八十九年六月二十日之犯行，係犯刑法第三百四十六條第一項之恐嚇取財既遂罪
    ，尚有未洽。(二)原判決認定八十九年六月二十日恐嚇取財犯行僅被告二人所為，
    惟觀諸卷內資料，被告二人一再供稱該筆款項係綽號「阿方」之蔡志峰委託渠等
    出面催討等情，應認本次犯行，「蔡志峰」等人亦有參與謀議。被告二人上訴意
    旨仍執前詞，否認犯罪，指摘原判決不當，提起上訴，雖無理由。惟原判決既有
    上開可議之處，即屬無可維持，應由本院予以撤銷改判。爰審酌被告乙○○於本
    案中居於主導地位，由其發號司令，並多次以電話聯絡被害人，被告甲○○涉案
    情節較輕，均係聽命被告乙○○之命行事，以及被告二人素行、犯罪之動機、目
    的、手段，犯罪時所受之刺激及其品性、生活狀況、智識程度、犯罪所生之損害
    ，及犯罪後否認犯罪，顯無悔悟之心等一切情狀，分別量處如主文第二項所示之
    刑。末查，被告甲○○前未曾受有期徒刑以上刑之宣告，有卷附本院被告全國前
    案記錄表可按，其因一時失慮，偶罹刑典，且涉案情節較輕，經此偵審教訓，當
    知所警惕，信無再犯之虞，本院認所宣告之刑以暫不執行為適當，並諭知緩刑四
    年，以啟自新。
五、又被害人丙○○、丁○○○另行指述：被告乙○○唆指「蔡志峰」於八十九年六
    月十四日前往其攤位，朝天空開槍乙節，及另於同年月二十二日前往渠住家砸毀
    鐵門乙節。然查，此二部分均僅有被害人單一指述為憑。又開槍部分，並無槍枝
    、子彈，甚或彈殼扣案，而砸毀鐵門部分，被害人所稱下手時間有間，復無法指
    出究係何種凶器造成，況且此二部分均未據檢察官起訴在案，尚難遽認被告乙○○亦涉有此部分犯行，附此敘明。
據上論斷，應依刑事訴訟法第三百六十九條第一項前段、第三百六十四條、第二百九
十九條第一項前段，刑法第二十八條、第五十六條、第三百四十六條第一項、第四十
七條、第七十四條第一款，罰金罰鍰提高標準條例第一條前段，判決如主文。
本案經檢察官陳文禮到庭執行職務。
中      華      民      國      九十      年      十一    月  二十三    日
                              臺灣高等法院刑事第六庭
                                  審判長法  官  陳  春  秋
                                        法  官  王  麗  莉
                                        法  官  徐  培  元
右正本證明與原本無異。
不得上訴。
          書記官  秦  仲  芳
中      華      民      國     九十     年    十一      月    二十六    日
附錄    本判決論罪科刑法條：
刑法第三百四十六條第一項
意圖為自己或第三人不法之所有，以恐嚇使人將本人或第三人之物交付者，處六月以
上五年以下有期徒刑，得併科一千元以下罰金。
以前項方法得財產上不法之利益或使第三人得之者，亦同
前二項之未遂犯，罰之。


司法院資訊處製作；財團法人民間司法改革基金會備份。
